臺灣高雄地方法院交通事件裁定　　96年度交聲字第1106號
原處分機關　高雄市政府交通局
異　議　人　甲○○
即受處分人
上列異議人即受處分人因違反道路交通管理處罰條例案件，對於
高雄市政府中華民國96年10月25日所為之裁決處分（處分案號：
高市府交裁字第裁32-U00000000號）聲明異議，本院裁定如下：
    主  文
異議駁回。
    理  由
一、異議意旨略以：異議人於民國95年5 月3 日14時15分騎乘車
    牌號碼BF7-436 號機車行經新竹市○○○路時，固有違反騎
    乘機車兩段式左轉之規定，然當時異議人是綠燈左轉，而非
    闖越紅燈，異議人確未闖紅燈，異議人對此裁罰不服，為此
    聲明異議，請求撤銷原處分云云。
二、按汽車駕駛人，行經有燈光號誌管制之交岔路口闖紅燈者，
    處新臺幣1,800 元以上5,400 元以下罰鍰，並記違規點數3
    點，道路交通管理處罰條例第53條第1 項、第63條第1 項第
    3 款亦規定甚明。再按交通警察掣單舉發違反道路交通管理
    處罰條例所列之違規事實，本質上為行政處分，係公務員基
    於職務上之權力，依法就特定之具體事件所為具有公法上效
    果之單方行政行為，基於公務員為公法上行為具有公信力之
    原則，該行政處分當可被推定為真正，其據以依法處分之事
    實認定亦推定為正確，本此公信原則，立法者賦予行政機關
    制定違反道路交通管理事件統一裁罰基準及處理細則，使執
    勤警員得當機處分，以達其維護交通秩序、安全之行政目的
    ，反之，若謂公務員一切行政行為均需預留證據以證其實，
    則國家行政必窒礙難行，據此，刑事訴訟法就犯罪證據有關
    之規定中與屬行政秩序罰之交通違規裁罰本質不合之部分，
    自不在準用之列。是若無證據足資證明執勤警員之舉發有誤
    或有捏造事實違法取締之情事，則執勤警員本其維護交通秩
    序、安全職責所為之舉發，自應受到合法、正確之推定。
三、經查：
  (一)異議人即受處分人甲○○於96年5 月3 日14時15分許，騎乘
    車牌號碼BF7-436 號機車行經新竹市科學園區○○○路與園
    區三路口時闖越研發六路與園區三路口之紅燈，經警員蔡文
    山攔停並填製內政部警政署保安警察第二總隊保二警交字第
    U00000000 號舉發違反道路交通管理事件通知單，因異議人
    未於應到案日期即96年5 月18日前到案陳述意見，高雄市政
    府交通局交通事件裁決中心乃依道路交通管理處罰條例第53
    條第1 項之規定裁處異議人罰鍰新臺幣（下同）4,500 元，
    並依同法第63條第1 項記違規點數3 點，異議人於收受該裁
    決書後於期限內提起異議等情，有上開舉發通知單、高雄市
    政府交通局高市交裁字第32-U00000000號違反道路交通管理
    事件裁決書、聲明異議狀等各1 份附卷可稽。
  (二)異議人即受處分人甲○○固坦承於96年5 月3 日14時15分許
    ，騎乘車牌號碼BF7-436 號機車沿新竹市科學園區○○○路
    行駛，並於研發六路與園區三路口欲左轉園區三路一情不諱
    ，惟矢口否認有何闖紅燈之違規行為，而以上開情詞置辯。
    惟證人即本件舉發警員蔡文山於本院訊問時結證稱：本件罰
    單是我開立，新竹市○○○路與園區三路口不需要兩段式左
    轉，該路口是四時相，其中一個路口綠燈時，其餘三個路口
    是紅燈，綠燈的路口可以任意進入任一個紅燈的路口，四個
    路口的號誌依此方式輪流運轉，並非一般道路之兩個路口綠
    燈、兩個路口紅燈的運轉方式，該路口除晚上10時到早上6
    時外，均是四時相等語明確。是上開路口之行車管制號誌既
    採四時相，則異議人自無兩段式左轉之必要，而得於綠燈時
    逕行左轉入新竹市○區○路，異議人上開所辯，尚不足採。
  (三)另查本件異議人違規行為，係警員當場攔停告發，而無異議
    人違規照片以資佐証，固易生舉發警員與違規人之爭執，然
    按當時警員蔡文山係執行交通勤務而舉發違反道路交通管理
    處罰條例所列之違規事實，本質上為行政處分，依首揭說明
    ，該行政處分所認事實當可被推定為真正，且本件違規係由
    警員當場攔停舉發，其所憑之證據尚有執勤警員本身之舉證
    ，其與一般公路上依有顯示違規車輛車號之違規照片逕行舉
    發之情形自屬有別，況證人與異議人既無仇隙，應無甘冒偽
    證之風險攀誣異議人之可能，且新竹市科學園區內行駛之車
    輛川流不息，警員取締違規車輛尚非難事，若非確有其事，
    自無任意指摘異議人闖越紅燈之必要，是其證言自屬可信，
    異議人前開所辯，不足採信。
  (四)綜上所述，異議人確有如舉發違反道路交通管理事件通知單
    所載之違規事實，應可認定。故原處分機關據以援引上開規
    定，裁處如上開裁決書處罰主文所示之罰鍰並記違規點數，
    並無不當，本件異議為無理由，應予駁回。
四、據上論斷，應依道路交通案件處理辦法第19條，裁定如主文
中　　華　　民　　國　　96　　年　　12　　月　　24　　日
                  交通法庭      法　官  林芳華
以上正本證明與原本無異。
如不服本裁定應於送達後5日內向本院提出抗告狀。
中　　華　　民　　國　　96　　年　　12　　月　　26　　日
                                書記官  黃靖媛
